---
title: R class home work
author: Feng Yuqi
date: '2021-05-28'
slug: r-class-home-work
categories:
  - R
tags: [homework]
output: 
  html_document: 
    toc: yes
    highlight: espresso
    number_sections: yes
---
这里由于还没有搞清楚具体的实施方案所以后五次作业还未上传。


# 第一次作业 

## 第一题

```{r}
help(stem)
data5<-c(12, 12, 11, 10, 9, 10, 12)
stem(data5)
```

## 第二题
```{r}
x <- ((0:10000)/10000)*2*pi
y <- x^3 + sin(x)*cos(x)
plot(x, y, col="blue", type="l", xlab="自变量X", ylab="函数Y", main="示意图")
```


# 第二次作业

## 第一题

1.随机变量$X~B(10,0.4)$,求分布律和分布函数，求$P(X=3)$
解：
```{r}
x<-0:20
(y<-dbinom(x,10,0.4))#分布律
(pbinom(x,10,0.4))#分布函数
```
求$P(X=3)$
```{r}
(pbinom(3,10,0.4))
```

## 第二题

随机变量$X$服从1到5的离散均匀分布，求$P(1<X<3)$
```{r}
(punif(3,1,5)-punif(1,1,5))
```

## 第三题

随机变量$X~U(2,4)$,画出密度函数和分布函数，求$P(2.5<X<3.5)$
```{r}
x<-seq(0,8,0.01)
y<-dunif(x,2,4)
z<-punif(x,2,4)
data1<-data.frame(a=x,b=y,c=z)
#g<-ggplot(data = data1,aes(x=a,y=b),col="red")+geom_line()
library(ggplot2)
ggplot()+geom_line(data=data1,aes(x=a,y=c),col="blue")+geom_line(data = data1,aes(x=a,y=b),col="red")


```

```{r}
(punif(3.5,2,4)-punif(2.5,2,4))
```

 
## 第四题

随机变量$X~E(4)$画出密度函数和分布函数，求$P(1<X<5)$
```{r}
x<-seq(0,5,0.5)
y<-dexp(x,4)
z<-pexp(x,4)
plot(x,z,type = "l",col="blue")
lines(x,y,type ="l",col="red")
```

```{r}
(pexp(5,4)-pexp(1,4))
```

## 第五题

```{r}
x<-seq(-5,5,0.01)
y<-dnorm(x,1,2)
z<-pnorm(x,1,2)
plot(x,y,type = "l",col="red")
lines(x,z,type="l",col="blue")
```
```{r}
(pnorm(3,1,2)-pnorm(-2,1,2))
```

# 第三次作业

## 第一题

```{r}
#help(tapply)
data7<-data.frame(name = c("jack","rose","mike"),age = c(5,6,7),score = c(60,80,90))
aver<-tapply(data7$score,data7$age,mean)
aver
```

## 第二题

```{r}
data8<-read.table(file= "D:/rclasstongjiruanjian/user.txt",header = T)
```

```{r}
table(data8[,2])
table(data8[,3])
```

```{r}
d<-tapply(data8[,4],data8[,2],mean)
d
e<-tapply(data8[,4],data8[,3],mean)
e
```


```{r}
list<-list(sexcount=table(data8[,2]),agecount = table(data8[,3]),sexheight = d,ageheight = e)
list
```



## 第三题

```{r}
q<-rnorm(100,0,1)
juzhen<-matrix(q,5,20)
juzhen
write.table(as.vector(juzhen),file="juzhen.txt")
w<-read.table("juzhen.txt")
y<-matrix(t(w),5,20)
```


## 第四题

```{r}
t<-0
for( i in 1:100)
    t<-(t+1/i)
    print(t)
```

# 第四次作业

## 课后第一题

```{r}
findmax <- function(x){
  p<-which(x==x[which.max(x)],arr.ind = T)
  list(maxvalue = x[p],location=which(x==x[which.max(x)],arr.ind = T))
}
A = matrix(floor(rnorm(100,0,4)),4,25)
findmax(A)
```

## 作业第二题

```{r}
test<-function(x,y){
  p<-(x^2+sin(x*y)+2*y)
  return(p)
}
```


## 第三节课第三题

```{r}
fillna<-function(a){
  m<-which(is.na(a),arr.ind = T)
  a[m]<-c(rep(mean(a,na.rm =TRUE),nrow(m)))
  return(a)
  
}
A=matrix(floor(rnorm(100,0,4)),4,25)
A[2,5]=NA; A[4,8]=NA; A[3,15]=NA
fillna(A)
```

## 第三节课第四题

```{r}
fzero<-function(f, a, b, eps=1e-5){
  if   (f(a)*f(b)>0)
    list (fail="finding root is fail!")
  else {repeat { 
    if (abs(b-a)<eps)   break
    x<-(a+b)/2
    if  (f(a)*f(b)<0)  b<-x else a<-x
  }
    list(root=(a+b)/2, fun=f(x))
  }
}
f<-function(x) {x^3-x-1}  
fzero(f,1,2,1e-5)
```

# 第五次作业
```{r}
data <- read.table("cl.txt", header=TRUE)
names(data) <- c("name", "age", "height", "weight", "sex")
plot(data$height, data$weight, main="Regression on Height and Weight",
     xlab="Height", ylab="Weight")	

par(mfrow=c(2, 2))
qqnorm(data$weight)
hist(data$weight)
boxplot(data$weight) 
qqplot(data$height, data$weight, main="QQPLOT", xlab="Height", ylab="Weight")
```


## 第二题
```{r}
data <- read.table("cl.txt", header=TRUE)
plot(data)
#coplot(data$Weight~data$Height|data$sex)
pairs(data[,c("Age", "Weight", "Height")])
x <- data.frame(x1=rnorm(72, 0, 1),
             x2=rnorm(72, 0, 1),
             x3=rnorm(72, 0, 1),
             x4=rnorm(72, 0, 1)) 
t <- ts(x, start=c(2015, 1), frequency=12)
plot(t)
plot(x[,"x1"], x[,"x2"], col="black", xlab="x", ylab="y", main="normal values")
points(x[,"x3"], x[,"x4"], col="red")
legend(0, 0, "scatters", fill="blue")

plot(x[,"x1"], x[,"x2"], col="black", xlab="x", ylab="y", main="normal values")
lines(sort(x[,"x3"], decreasing=T), sort(x[,"x4"], decreasing=T), col="blue",type="o")
text(0, 0, labels="* the position of (0,0)")

l <- lm(sort(x[,"x3"], decreasing=T)~sort(x[,"x4"], decreasing=T))
abline(l$coefficients)
abline(h=0,col="red")
abline(v=0,col="green")

```

## 第三题

将屏幕分为四块并分别画出


```{r}
y=sin(x)
z=3*cos(x)
a=sin(x)*cos(x)
b=sin(x)/x
par(mfrow=c(2,2))
x <- ((0:1000)/1000)*4*pi
plot(x, sin(x), col="red")
plot(x, 3*cos(x), col="blue")
plot(x, sin(x)*cos(x), col="yellow")
plot(x, sin(x)/x, col="green")

```


# 第六次作业

# 第六次作业

## 公司雇员数据分析
本次作业搜集到了公司的雇员数据，通过对数据进行统计分析，通过探索性分析得到相关结果。

## 数据展示
首先对读入的数据进行大致分析。
```{r warning=FALSE}
library(tidyverse)
data<-read.csv("Employee.csv",header = T)
rmarkdown::paged_table(data)
```

从上表我们可以看出，该数据共有9个变量，其中分类变量有性别（男性或者女性），是否是少数人种（是或者否），连续型变量有工资薪水，起始工资等，变量种类挺多需要进一步分析。

## 可视化分析探索
首先进行因子化处理。
```{r}
data$gender<-as.factor(data$gender)
data$minority<-as.factor(data$minority)
data$educ<-as.factor(data$educ)
data$jobcat<-as.factor(data$jobcat)
```

### 收入与性别分类箱线图
```{r warning=FALSE}
ggplot(data = data,aes(x=gender,y=salary))+geom_jitter(alpha=.35,color='#4169E1',size=2.2)+geom_boxplot(alpha=.7,color='#000080')+stat_summary(fun.y="mean",geom="point",color="#000080",shape=6,size=3.5)+theme(axis.title.y=element_text(size=15))+theme(axis.title.x=element_text(size=15))+theme(axis.text.y=element_text(size=15))+theme(axis.text.x=element_text(size=15))
```

从收入与性别分类箱线图可以看出，男性的收入整体显著比女性高。女性收入较为集中，男性收入的分散程度大于女性。

### 收入与是否少数族裔箱线图

```{r} 
ggplot(data = data,aes(x=minority,y=salary))+geom_jitter(alpha=.35,color='#4169E1',size=2.2)+geom_boxplot(alpha=.7,color='#000080')+stat_summary(fun.y="mean",geom="point",color="#000080",shape=6,size=3.5)+theme(axis.title.y=element_text(size=15))+theme(axis.title.x=element_text(size=15))+theme(axis.text.y=element_text(size=15))+theme(axis.text.x=element_text(size=15))
```

从收入与是否少数族裔图看出，非少数族裔的收入中位数与少数族裔的中位数的显著差别不大，但是非少数族裔的收入整体还是明显大于少数族裔的收入，说明在美国，少数族裔的收入是明显低于非少数族裔的。

### 收入与教育年限分类箱线图


```{r warning=FALSE}
ggplot(data = data,aes(x=educ,y=salary))+geom_jitter(alpha=.35,color='#4169E1',size=2.2)+geom_boxplot(alpha=.7,color='#000080')+stat_summary(fun.y="mean",geom="point",color="#000080",shape=6,size=3.5)+theme(axis.title.y=element_text(size=15))+theme(axis.title.x=element_text(size=15))+theme(axis.text.y=element_text(size=15))+theme(axis.text.x=element_text(size=15))
```

通过上图可以看出，受教育年限是明显的与收入大小成正比关系。在8和12这两个阶段相差不大，但是在16和17这两个阶段相差很大，一旦受教育程度从16提升到17，其收入程度会有很大的提升。并且随着年度的增加，这种边际效益会慢慢递减。

###  收入与职位等级分类箱线图

```{r}
ggplot(data = data,aes(x=jobcat,y=salary))+geom_jitter(alpha=.35,color='#4169E1',size=2.2)+geom_boxplot(alpha=.7,color='#000080')+stat_summary(fun.y="mean",geom="point",color="#000080",shape=6,size=3.5)+theme(axis.title.y=element_text(size=15))+theme(axis.title.x=element_text(size=15))+theme(axis.text.y=element_text(size=15))+theme(axis.text.x=element_text(size=15))
```

通过上图看出，职位等级的不同会明显提升收入水平，而在第二等级的数据十分紧密，初步推测是由于样本太小导致的，对数据中的jobcat进行计数分析如下。
```{r}
knitr::kable(data%>%count(jobcat))
```

从上图看出，位于第二等级的样本明显小于其他两个等级，所以导致箱线图过于紧密。

### 受教育年限与性别关系
```{r}
data2<-read.csv("Employee.csv",header = T)#读取没有因子化的数据
ggplot(data2,aes(x=educ,fill=gender))+geom_histogram(position = "identity",alpha=0.6,bins = 25)+theme(axis.title.y=element_text(size=15))+theme(axis.title.x=element_text(size=15))+theme(axis.text.y=element_text(size=15))+theme(axis.text.x=element_text(size=15))
```

从上图看出，在搜集到的数据中，男性的受教育程度明显的多于女性，这也与受教育程度越高收入越高的事实相对应。


### 工作时间与性别关系图

```{r}
ggplot(data2,aes(x=jobtime,fill=gender))+geom_histogram(position = "identity",alpha=0.6,bins = 25)+theme(axis.title.y=element_text(size=15))+theme(axis.title.x=element_text(size=15))+theme(axis.text.y=element_text(size=15))+theme(axis.text.x=element_text(size=15))
```

从上图可以看出女性的工作市场在85一周之前是相对比男性多，但是在每周85之后是明显的少于男性工作时长。这也许是因为男性从事的工作的时间长度明显大于女性。


### 不同起始薪资与收入的关系
```{r}
ggplot(data = data2,aes(x = salbegin))+geom_histogram(binwidth = 500,color = "blue")+geom_freqpoly(mapping = aes(x=salary),binwidth = 500,color = "red")
```

上图纵轴是计数，横轴是起始薪资和当前薪资。直方图代表起始薪资，折线图代表现在的薪资。从上图看出，基本上当前的薪资都会比起始薪资高，并且数据都是在峰值左边较为聚集，在峰值右边明显的分散。




## 薪资数据建模分析。
通过之前的描述分析我们大致对数据有了初步的认识和判断，接着对数据进行建模分析。在这个问题中，薪资为因变量，自变量中含有因子类型的数据。首先使用传统的线性回归建立模型
```{r}
options(scipen = 200)
data3<-read.csv("Employee.csv",header = T)
data3$gender<-as.factor(data3$gender)#将性别转化为因子型
data3$minority<-as.factor(data3$minority)#将少数民族转化为因子型
model1<-lm(salary~educ+jobcat+salbegin+jobtime+prevexp+minority+gender,data=data3)
summary(model1)
```

将薪资作为自变量，受教育年限，职位等级，起始薪资，工作经验，工作时长，性别，作为因变量，建模线性回归模型。最终的模型为$y=-13610.92+470.05*educ+5760*jobcat+1.31*salbegin+149.98*jobtime-20.94*prevexp-987.39*minority+2139.92*gender$。
但是发现模型的minority变量没有通过检验，不显著，因此考虑剔除该变量。

### 模型的检验
```{r}
par(mfrow=c(2,2))
plot(model1,which = c(1:4))
library(equatiomatic)
```
#### 加权最小二乘建模
通过上面四张图看出该模型有一定的异方差性，需要进行加权建模。这里我们将权重设置为，salbegin,jobcat和jobtime三个变量的平方分之一，接着对模型进行分析。

```{r}
model2<-lm(salary~educ+jobcat+salbegin+jobtime+prevexp+gender,data=data3)
resd<-model2$residuals
resd<-abs(resd)
summary(model2)
model3<-lm(salary~educ+jobcat+salbegin+jobtime+prevexp+gender,data=data3,weights = salbegin^{-2}+jobcat^{-2}+jobtime^{-2})
summary(model3)

```
```{r}
#计算model3残差
e<-resid(model3)
abse<-abs(e)
y.fit<-predict(model3)
biaozhunhua<-scale(e)
sqrtcancha<-sqrt(biaozhunhua)
plot(sqrtcancha~y.fit)
```

模型的表达式如下
`r equatiomatic::extract_eq(model2)`

### 进行加权和未进行加权比较 {.tabset}

#### 未进行加权建模图
(
```{r}
par(mfrow=c(2,2))
plot(model2,which = c(1:4),caption = "model2未加权")
```
)


#### 进行加权建模图
(
```{r}
par(mfrow=c(2,2))
plot(model3,which = c(1:4),caption = "model3加权建模")
```
)


通过上图看出,通过加权可以解决模型的异方差性。




### 检验多重共线性


```{r warning=FALSE}
library(car)
round(vif(model3),2)
```

上述变量都小于10并且接近1，说明没有多重共线性问题。



## 变量选择

在这里其实我感觉是不需要再进行变量选择的，因为模型已经解决了异方差性和多重共线性问题。但是课件上面讲了这些，还是做一下。
```{r}
modelstep<-step(model3,direction = "both")#使用逐步回归法
summary(modelstep)
```

上面是使用逐步回归法模型。其实可以使用这个来消除多重共线性等问题。

## 总结
通过各种方法，解决了异方差性和多重共线性，本文最终建立的模型如下：
$$
salary=-12406.52+446.91*educ+5055.52*jobcat+1.45*salbegin+121.53*jobtime-18.95*prevexp+1511.88*gender
$$



