---
title: "数据清洗"
author: "Feng Yu-qi"
date: '2021-07-08'
slug: 数据清洗
categories:
- data cleaning
tags:
- data
- r
- outlier points
output: 
  html_document: 
    toc: yes
---

# 缺失值分析与处理

```{r}
library(VIM)
data(sleep,package = "VIM")
```

```{r}
dim(sleep)#查看数据的维度
complete.cases(sleep)
sum(complete.cases(sleep))#返回没有缺失值的样本的逻辑值，如果这个样本没有缺失的值则为true，使用sum函数整体没有缺失的样本数
```

```{r}
head(is.na(sleep))
```

```{r}
sum(is.na(sleep[1:15,]))#计算出sleep数据中前15个有NA的数量
```

```{r}
aggr(sleep)#缺失数据可视化
```


# 缺失数据的分布分析

```{r}
library(mice)
md.pattern(sleep)
```


1表示没有缺失数据，0表示存在缺失数据，第一列第一行的42表示有42个样本是完整的，第一列最后一行的1表示有一个样本缺少了Span,Dream,NonD三个变量。
有9个样本缺失Dream和NonD这两个变量。

# 缺失数据处理

1. 当缺失数据较少时直接删除样本。

2. 对缺失数据进行插补。

3. 使用对缺失数据不敏感的分析方法，例如决策树。



```{r}
library(mice)
imp <- mice(sleep,seed = 1234)#插补模型，生成的是缺失数据集
fit <- with(imp,lm(Dream~Span+Gest))#with函数对对象使用函数
pooled <- pool(fit)
summary(pooled)
```

函数mice()首先从一个包含缺失数据的数据框开始，然后返回一个包含多个（默认为5个）完整数据集的对象。每个完整数据集都是通过对原始数据框中的缺失数据进行插补而生成的。 由于插补有随机的成分，因此每个完整数据集都略有不同。with()函数可依次对每个完整数据集应用统计模型（如线性模型或广义线性模型，最后， pool()函数将这些单独的分析结果整合为一组结果。最终模型的标准误和p值都将准确地反映出由于缺失值和多重插补而产生的不确定性。
详见该篇[文章](https://blog.csdn.net/sinat_26917383/article/details/51265213)



# 异常值分析与处理


## 单变量异常值检测

```{r}
set.seed(2020)
x<-rnorm(100)
summary(x)
boxplot.stats(x)
boxplot(x)
```

## 多变量异常值检测

```{r}
x<-rnorm(100)
y<-rnorm(100)
df<-data.frame(x,y)
head(df)
# 寻找x为异常值的坐标位置
(a<-which(x %in%boxplot.stats(x)$out))# 使用%in%找出x在箱线图中out的样本
(b<-which(y %in%boxplot.stats(y)$out))
intersect(a,b)#寻找变量x,y都为异常值的坐标位置
plot(df)
p2<-union(a,b)#寻找变量x,y都为异常值的坐标位置
p2
points(df[p2,],col = "red",pch = "x",cex=2)
```