---
title: datatable package
author: Yu-qi Feng
date: '2021-07-09'
slug: datatable-package
categories:
  - R
tags:
  - r
output: html_document
---

# data.table包使用手册

对数据分析来说使用data.table目前对`R`语言处理大数据是最优解，因此熟悉掌握使用`data.table`包是有必要，之前只是零散的使用，没有成体系的学习总结这一工具，因此这次特意在博客上面总结归纳一下。

# 简单的示例

```{r}
library(data.table)
DT = data.table(
  ID = c("b","b","b","a","a","c"),
  a = 1:6,
  b = 7:12,
  c = 13:18
)
DT
class(DT$ID)
```


data.table简单示例,在data.table包中更像是使用`sql`语法来进行数据处理。


```{r,eval=FALSE}
DT[i, j, by]

##   R:                 i                 j        by
## SQL:  where | order by   select | update  group by
```


**使用`data.table`的诀窍就是,子集排序是对i,计算是使用j,由by分组**


```{r}
# 数据准备工作，从nycflight13包中读取到flghts数据，使用data.table函数转化为data.table包
library(nycflights13)
data<-nycflights13::flights
data<-as.data.frame(data)
mydata <- data.table(data)

```

# 查询功能

## 使用条件查询条件

对始发地为JFK并且月份是6L的航班进行查询。


```{r}
ans<-mydata[origin == "JFK"&month == 6L]
head(ans)
```


得到前两行

```{r}
(ans<-mydata[1:2])
```

## 对列表进行按某一列或者某几列进行排序


首先对origin进行升序排序，然后对dest进行降序排序

```{r}
ans<-mydata[order(origin,-dest)]
head(ans)
```

# 对列进行筛选

提取出`arr_delay`列,返回的为向量,vector。

```{r}
ans<-mydata[,arr_delay]
head(ans)
```


提取出`arr_delay`列，返回为`data.table`类型。
```{r}
ans<-mydata[,list(arr_delay)]
head(ans)
```


同时筛选出`arr_delay`和`dep_delay`列
```{r}
ans<-mydata[,.(arr_delay,dep_delay)]
head(ans)
```

使用`.()`的效果和`list()`效果相同。




# 对j使用计算

## 计算出有多少航班的延误时间为0


```{r}
ans <- mydata[, sum( (arr_delay + dep_delay) < 0 )]
ans
```




##  提取出子集i并且在j进行计算

```{r}
ans <- mydata[origin == "JFK"&month == 6L,
              .(m_arr = mean(arr_delay),m_dep = mean(dep_delay))]
ans
```


这里不知道为什么返回了NA值，之后再试试。